臺灣臺南地方法院刑事判決　　　　　　　 93年度訴字第813號
公　訴　人　台灣台南地方法院檢察署檢察官
被　　　告　甲○○
右列被告因違反毒品危害防制條例案件，經檢察官提起公訴（93
年度毒偵緝字第272號）及併案審理（93年度營毒偵字第369、40
8 號），被告就被訴事實為有罪之陳述，經本院裁定進行簡式審
判程序後，判決如左：
    主  文
甲○○連續施用第一級毒品，累犯，處有期徒刑壹年。
    事  實
一、甲○○前於民國92 年間因竊盜案件，經本院判處有期徒刑3
    月確定，於92年12月10日執行完畢，猶不知悔改。又因施用
    毒品案件，經本院裁定觀察勒戒後，認無繼續施用傾向，經
    臺灣臺南地方法院檢察署於92年8 月12日以92年度毒偵緝字
    第233號為不起訴處分確定後。又於5年內，復基於概括之犯
    意，自93年3月間某日起，至同年7月27日上午10時30分許為
    警採尿前回溯96小時止，連續在台南縣新營市俾寮里46號住
    處等處，連續施用第一級毒品海洛因多次。嗣為警分別於93
    年4月14日下午3時許，在台南縣白和鎮○○街發現其形跡可
    疑，予以採尿送驗；於同年5月21日下午7時許，經警通知至
    台南縣警察局白河分局採尿送驗；於同年7月27日上午9時10
    分許，在台南縣新營市○○路53號前，因案通緝，為警緝獲
    後，復經其同意採集尿液送驗，均呈嗎啡陽性反應（甲○○
    另涉嫌違反毒品危害防制條例第10條第2 項施用第二級毒品
    罪部分，另行由檢察官聲請以簡易判決處刑），始查知上情
    。
二、案經台南面警察局新營分局、台南縣警察局白河分局報請檢
    察官偵查起訴。
    理  由
一、本件被告甲○○所犯均為死刑、無期徒刑或最輕本刑為3 年
    以上有期徒刑以外之罪，其於準備程序中就被訴事實為有罪
    之陳述，經法官告知簡式審判程序之旨，並聽取公訴人之意
    見後，爰依刑事訴訟法第273 條之1第1項規定，裁定由受命
    法官獨任進行簡式審判程序，合先敘明。
二、被告甲○○對右揭事實坦承不諱，其分別於查獲當日所採尿
    液經送請檢驗結果，均呈嗎啡陽性反應，有台南縣衛生局93
    年4月27日衛收字第0930009563 號尿液檢驗成績書、該局93
    年5月28日衛收字第0930012706 號尿液檢驗成績書、該局93
    年8月16日衛收字第0930018559 號尿液檢驗成績書及採尿送
    驗編號名冊、尿液編號對照表等件在卷可稽（見台南縣警察
    局白河分局南縣白警三字第0930001669號警卷第11、12頁；
    該局南縣白警三字第0930004123號警卷第5、6頁；台南縣警
    察局新營分局南縣警三字第09300015544 號警卷第6、7頁）
    。復經該署再送長榮大學毒物研究中心複驗結果，被告之尿
    液檢出甲基安非他命濃度高達2085ng／ml，較最低可定量濃
    度90ng／ml高出20倍有餘，有長榮大學毒物研究中心同年出
    具之複驗確認報告乙紙附卷可憑（見該署93年度毒偵字第36
    9 號偵卷第14頁），足見被告確實施用第一級毒品海洛因無
    誤。綜合上開事證互核相符，被告前開自白與事證相符，堪
    信為真實。又被告前因施用毒品案件，經本院裁定送觀察、
    勒戒，均無繼續施用毒品傾向，經檢察官處分不起訴，有臺
    灣臺南地方法院檢察署92年度毒偵緝字第233 號不起訴處分
    書卷附可參，被告於不起訴處分後5 年後再犯毒品危害防制
    條例第10條第1 項之罪，事證明確，應予依法論科。
二、核被告施用第一級毒品海洛因，所為係犯毒品危害防制條例
    第10條第1 項之施用第一級毒品罪。被告為施用而持有第一
    級毒品之行為，應為事後施用之行為所吸收，不復另論。其
    施用第一級毒品海洛因之行為，時間密接、所犯為犯罪構成
    要件相同之罪名，顯係基於概括犯意為之，應依連續犯規定
    論以一罪，並加重其刑。起訴書雖未載被告於93年4月5日晚
    間某時許起至同年7 月27日上午10時30分許為警採尿前26小
    時內某日、時止，在台南縣新營市埤寮里46號等處施用海洛
    因犯行，惟此部分與原起訴部分有連續犯之裁判上一罪關係
    ，本院自得併予審酌，附此敘明。又被告曾因竊盜案件，經
    本院判處有期徒刑3 月確定，於92年12月10日執行完畢，此
    有台灣高等法院被告全國前案紀錄表乙份在卷可查，其於有
    期徒刑之刑執行完畢，5 年以內再犯本件最重本刑為有期徒
    刑以上之罪，為累犯，應依刑法第47條之規定加重其刑，並
    依刑法第70條規定，遞加重其刑。爰審酌被告前經觀察勒戒
    後為不起訴處分，再度施用第一級毒品，顯無戒除決心，及
    施用毒品除傷害自身健康外，尚未侵害其他法益，被告犯罪
    後坦承犯行，態度尚稱良好等一切情狀，量處如主文所示之
    刑，以資懲儆。
據上論斷，應依刑事訴訟法第299條第1項前段、第273條之1 第1
項，毒品危害防制條例第10條第1 項，刑法第11條前段、第56條
、第47條，判決如主文。
本案經檢察官乙○○到庭執行職務
中　　華　　民　　國　　94　　年　　5 　　月　　10　　日
                  刑事第一庭    法　官  王慧娟
以上正本證明與原本無異
如不服本判決應於送達後十日內向本院提出上訴狀
                                書記官  王元宏
中　　華　　民　　國　　94　　年　　5　　 月　　10　　日
毒品危害防制條例第10條
施用第 1 級毒品者，處六月以上五年以下有期徒刑。
